【裁判字號】    97,易,1367
【裁判日期】    971008
【裁判案由】    詐欺
【裁判全文】
臺灣臺北地方法院刑事判決            97年度易字第1367號
    公  訴  人  臺灣臺北地方法院檢察署檢察官
    被      告  乙○○
上列被告因詐欺案件，經檢察官聲請以簡易判決處刑（97年度偵
緝字第611號），本院認不宜逕以簡易判決處刑，改依通常程序
審理，被告於準備程序期日就被訴事實為有罪之陳述，經本院合
議庭裁定由受命法官獨任進行簡式審判程序，判決如下：
    主      文
乙○○幫助意圖為自己不法之所有，以詐術使人將本人之物交付
，處有期徒刑伍月，如易科罰金，以新臺幣壹仟元折算壹日。
    事實及理由
一、本件被告乙○○所犯非死刑、無期徒刑、最輕本刑為三年以
    上有期徒刑之罪，被告於準備程序期日就被訴事實均為有罪
    之陳述，經受命法官告知被告簡式審判程序之旨，並聽取公
    訴人及被告之意見，經本院合議庭裁定由受命法官獨任以簡
    式審判程序加以審理，則依據刑事訴訟法第二百七十三條之
    二、同法第一百五十九條第二項之規定，不適用傳聞法則有
    關限制證據能力之相關規定；並依同法第三百十條之二準用
    同法第四百五十四條之規定，製作略式判決書，依法僅需記
    載犯罪事實、證據名稱及應適用之法條，並得以簡略方式為
    之，如認定之犯罪事實、證據及應適用之法條，與檢察官聲
    請簡易判決處刑書或起訴書之記載相同者，得引用之，合先
    敘明。
二、本件犯罪事實、證據及應適用之法條，除均引用檢察官聲請
    簡易判決處刑書（如附件）記載相同之部分外，犯罪事實第
    七行犯罪時間更為：「民國九十六年八月二十三日下午」、
    第九以下則更補為：「‧‧‧嗣此不詳成年人士（無積極證
    據證明有數人）收受後，即基於意圖為自己不法之所有，而
    為如附表所示之詐欺取財行為。」；證據增載如下：（一）
    被告乙○○於本院時坦承犯行不諱，並當庭為認罪之表示（
    見本院卷九十七年五月二十二日、同年九月二十四日準備程
    序筆錄及審判筆錄）。（二）被害人蔡宜蒨、陳垤橙於警詢
    中陳述、被害人陳垤橙於偵查中具結證述。（三）中華郵政
    公司自動櫃員機儲戶交易明細表一紙、被害人蔡宜蒨新莊幸
    福郵局帳戶存提款明細、WEBATM交易明細查詢影本各一紙、
    雅虎奇摩拍賣網頁列印資料、臺北富邦銀行板橋分公司函暨
    被告乙○○前揭帳戶之開戶基本資料及交易往來明細表；應
    適用之法條增載如下：（一）被告係以一提供前揭臺北富邦
    銀行板橋分行帳戶予不詳成年人士之行為，供該不詳成年人
    士犯如附表所示之詐欺行為，顯係一行為觸犯數幫助詐欺罪
    名，為想像競合犯，依刑法第五十五條之規定，應從一重處
    斷。（二）被告係幫助犯，爰依刑法第三十條第二項之規定
    ，按正犯之刑減輕之。（三）又如附表編號二、三所示之事
    實，雖未據檢察官於原聲請簡易判決處刑書記載，惟經本院
    依職權調閱臺灣板橋地方法院九十七年度易字第二三八一號
    案件（業經臺灣板橋地方法院為公訴不受理判決及退併辦）
    刑事卷宗核對無誤，且核與本院受理檢察官聲請簡易判決處
    刑之部分，有想像競合之一罪關係，經蒞庭檢察官請求本院
    依職權併予審理，復經當庭提示相關卷證予被告表示意見，
    而無礙被告防禦權，自為本院審究之範圍，附此說明。
三、爰審酌被告乙○○無犯罪前科，素行非劣，有臺灣高等法院
    被告前案紀錄表附卷可稽，被告犯罪之動機、目的、手段，
    其明知現今社會詐欺猖獗，導致人人自危，卻為私利，提供
    自己之帳戶，容任不詳他人為非法使用，且係先於同月二十
    三日申請印鑑、金融卡、存摺掛失補發後，再提供予不詳人
    士使用，有臺北富邦銀行板橋分公司函一紙可表，佐以被告
    於偵查之初仍以：金融卡隨同皮夾一併遺失云云飾詞狡辯，
    堪認被告犯罪之初即有意卸責，所為甚不足取，又其犯行對
    社會交易安全產生負面影響，且增加政府查緝此類詐欺取財
    犯罪之困難，犯罪所生之危害程度非輕，並斟酌被告之生活
    狀況、智識程度，其於偵查之初否認犯罪，歷經偵查、審理
    過程，始坦承犯行，已有悔意，其犯罪後態度等一切情狀，
    量處如主文所示之刑，並諭知易科罰金之折算標準，以示懲
    戒。
四、爰依刑事訴訟法第四百五十二條、第二百九十九條第一項前
    段、第二百七十三條之一第一項、第三百十條之二、第四百
    五十四條第一項、第二項，刑法第三百三十九條第一項、第
    三十條第一項前段、第二項、第五十五條、第四十一條第一
    項前段，刑法施行法第一條之一，判決如主文。
五、如不服本件判決，得自收受判決送達之日起十日內，向本院
    提起上訴。
本案經檢察官林怡君到庭執行職務。
中    華    民    國    97    年    10    月    8     日
                        刑事第十六庭  法  官    徐千惠
上正本證明與原本無異。
如不服本判決，應於判決送達後10日內向本院提出上訴狀（應抄
附繕本）。告訴人或被害人如對於本判決不服者，應具備理由請
求檢察官上訴，其上訴期間之計算係以檢察官收受判決正本之日
期為準。
                                      書記官    高心羽
中    華    民    國    97    年    10    月    9     日
附表：
┌──┬───┬────────────┬────┬────┬─────┐
│編號│被害人│詐騙情形                │匯款金額│匯入帳號│備註      │
├──┼───┼────────────┼────┼────┼─────┤
│一  │甲○○│不詳人士於某不詳時間，在│2620元  │被告張志│臺灣臺北地│
│    │      │雅虎奇摩拍賣網站上，刊登│        │瑋所有之│方法院檢察│
│    │      │不實交易訊息，佯稱其有TA│        │臺北富邦│署97年度偵│
│    │      │KARA變形金剛BT-07型可供 │        │銀行板橋│緝字第611 │
│    │      │售讓，致使在臺北市○○街│        │分行第72│號聲請簡易│
│    │      │住處上網購物之甲○○因而│        │116826號│判決處刑  │
│    │      │陷於錯誤，誤信為真，遂於│        │帳戶    │          │
│    │      │96年8月31日12時許，與賣 │        │        │          │
│    │      │方談妥以新臺幣（下同）26│        │        │          │
│    │      │20元交易後，並於同日15時│        │        │          │
│    │      │36分許，利用臺北富邦銀  │        │        │          │
│    │      │行自動櫃員機轉帳方式，如│        │        │          │
│    │      │數匯款至其所指示之乙○○│        │        │          │
│    │      │帳戶。嗣因甲○○因未收到│        │        │          │
│    │      │所購買之上開變形金剛，始│        │        │          │
│    │      │知遭詐上當。            │        │        │          │
│    │      ├────────────┤        │        │          │
│    │      │臺灣臺北地方法院檢察署97│        │        │          │
│    │      │年度偵字第5號偵查卷第3頁│        │        │          │
├──┼───┼────────────┼────┼────┼─────┤
│二  │蔡宜蒨│不詳人士先佯稱「阿福」，│7400元  │同上    │臺灣板橋地│
│    │      │於96年8月29日，在雅虎奇 │        │        │方法院檢察│
│    │      │摩拍賣網站上刊登不實之出│        │        │署檢察官97│
│    │      │售7-11禮券共78張之訊息，│        │        │年度偵字第│
│    │      │誘使蔡宜蒨陷於錯誤，於同│        │        │5458號聲請│
│    │      │年9月2日10時許，上網下標│        │        │簡易判決處│
│    │      │得上開禮券，並於翌（3） │        │        │刑書，經蒞│
│    │      │日11時25分許，利用網路郵│        │        │庭檢察官當│
│    │      │局轉帳方式，匯款7400元至│        │        │庭請求併審│
│    │      │佯稱「阿福」之人所指示之│        │        │（見本院卷│
│    │      │乙○○之上開帳戶。嗣因蔡│        │        │97年9月24 │
│    │      │宜蒨因未收到上開禮券，始│        │        │日審判筆錄│
│    │      │知遭詐上當。            │        │        │）        │
│    │      ├────────────┤        │        │          │
│    │      │臺灣板橋地方法院檢察署97│        │        │          │
│    │      │年度偵字第5458號偵查卷第│        │        │          │
│    │      │4至7頁                  │        │        │          │
├──┼───┼────────────┼────┼────┼─────┤
│三  │陳垤橙│不詳人士先於某不詳時間，│6220元  │同上    │臺灣嘉義地│
│    │      │以佯稱「貞貞」及帳號abc1│        │        │方法院檢察│
│    │      │0000000@hotmail.com，在 │        │        │署檢察官97│
│    │      │雅虎奇摩拍買網站上，刊登│        │        │年度偵緝字│
│    │      │不實販售SonyＥricsson320│        │        │第143號移 │
│    │      │萬像素K800i手機之拍賣訊 │        │        │送臺灣板橋│
│    │      │息，致陳垤橙陷於錯誤，而│        │        │地方法院併│
│    │      │於96年9月2日9時25分許， │        │        │辦，經蒞庭│
│    │      │以6100元加運費120元之價 │        │        │檢察官當庭│
│    │      │格競標上開手機，並於翌（│        │        │請求併審（│
│    │      │3）日15時41分許，利用郵 │        │        │見本院卷97│
│    │      │局之自動櫃員機轉帳如數匯│        │        │年9月24日 │
│    │      │款至「貞貞」所指示乙○○│        │        │審判筆錄）│
│    │      │之上開帳戶，嗣陳垤橙因未│        │        │          │
│    │      │收到上開手機，始知遭詐上│        │        │          │
│    │      │當。                    │        │        │          │
│    │      │                        │        │        │          │
│    │      ├────────────┤        │        │          │
│    │      │嘉義縣警察局民雄分局刑案│        │        │          │
│    │      │偵查卷宗第1至4頁、臺灣嘉│        │        │          │
│    │      │義地方法院檢察署97年度偵│        │        │          │
│    │      │字第1019號偵查卷第9頁   │        │        │          │
└──┴───┴────────────┴────┴────┴─────┘
附件：97年度偵緝字第611號
附錄論罪科刑法條：
中華民國刑法第339條（普通詐欺罪）
意圖為自己或第三人不法之所有，以詐術使人將本人或第三人之
物交付者，處5年以下有期徒刑、拘役或科或併科1千元以下罰金
。
以前項方法得財產上不法之利益或使第三人得之者，亦同。
前二項之未遂犯罰之。


司法院資訊處製作；財團法人民間司法改革基金會備份。
